臺灣臺中地方法院民事裁定　　　　　　100年度司護字第264號
聲　請　人　臺中市政府
法定代理人　胡志強
受　安置人　B359　真實姓.
法定代理人　B359M 真實.
　　　　　　B359F 真實.
上列當事人聲請延長安置事件，本院裁定如下：
    主  文
准將受安置人B359自民國一○○年十二月四日起，延長安置個
月。
聲請程序費用由聲請人負擔。
    理  由
一、本件聲請意旨略以：受安置人B359係未滿12歲之兒童（依兒
    童及少年福利法第46條規定『不得揭露足以識別兒童及少年
    身分之資訊』，真實姓名、年籍、住所詳卷對照表），因其
    母即法定代理人B359M有施用毒品習性，懷有受安置人之妊
    娠期間仍持續注射毒品，罔顧受安置人生命安全，致受安置
    人出生後有明顯戒斷症狀，因而轉入加護病房治療，復因受
    安置人住院期間，其母行蹤不明、斷絕聯繫，將受安置人置
    於醫院不理，遂由醫院通報。經聯繫訪查瞭解，受安置人確
    有遭受危害健康發育與遺棄之實，基於保護兒童生存權益及
    避免危害其健全成長，聲請人業於民國100年9月1日依兒童
    及少年福利法第36條、第37條第1項之規定，緊急安置受安
    置人，並經鈞院以100年度司護字第199號民事裁定准予將受
    安置人自100年9月4日起繼續安置3個月。現受安置人之母因
    毒品案即將入獄服刑，且未曾主動關心受安置人安置情形及
    身心狀況，顯見其教養態度消極且功能薄弱，而受安置人之
    父即法定代理人B359F非受安置人之親生父親，且迄今行蹤
    不明，亦未聞問受安置人，考量受安置人之父母難以提供穩
    定健全成長環境，受安置人仍不適宜返家居住，又保護安置
    期間將屆3個月，若不延長安置，實不足保護兒童之安全，
    為提供受安置人較為安全、關愛之生活環境，爰依兒童及少
    年福利法第37條第2項規定，聲請准予裁定將受安置人延長
    安置3個月等語。並提出100年11月18日訪視報告、臺中市家
    庭暴力及性侵害防治中心社會工作員個案訪視處理建議表影
    本、全戶戶籍資料影本、鈞院100年度司護字第199號民事裁
    定影本等為證。
二、按兒童及少年有下列各款情形之一，非立即給予保護、安置
    或為其他處置，其生命、身體或自由有立即之危險或有危險
    之虞者，直轄市、縣（市）主管機關應予緊急保護、安置或
    為其他必要之處置：（一）兒童及少年未受適當之養育或照
    顧。（二）兒童及少年有立即接受診治之必要，而未就醫者
    。（三）兒童及少年遭遺棄、身心虐待、買賣、質押，被強
    迫或引誘從事不正當之行為或工作者。（四）兒童及少年遭
    受其他迫害，非立即安置難以有效保護者；直轄市、縣（市
    ）主管機關依前條規定緊急安置時，應即通知當地地方法院
    及警察機關，並通知兒童及少年之父母、監護人。但其無父
    母、監護人或通知顯有困難時，得不通知之。緊急安置不得
    超過72小時，非72小時以上之安置不足以保護兒童及少年者
    ，得聲請法院裁定繼續安置。繼續安置以3 個月為限，必要
    時，得聲請法院裁定延長之，兒童及少年福利法第36條第 1
    項、第37條第1、2項定有明文。
三、經查：聲請人主張之事實，業據其提出與所述情節相符之前
    揭書證在卷可憑，堪信為真實。徵之100年11月18日訪視報
    告所示略以：案法父（即B359F）行蹤不明；中心社工於100
    年9月4日聲請繼續安置後，持續與案母（即B359M）進行聯
    繫，但案母不常留在家中，電話也難以聯繫，案母亦從未主
    動關心案主（即B359）的生活近況，案外婆表示，案母即將
    入獄服刑自身難保，案外婆家境貧困為低收入戶，表示沒有
    能力將案主接回照顧；案母長期使用毒癮，目前又即將入獄
    服刑，對案主的情感及關懷十分薄弱，亦無法提供案主妥善
    照顧的環境，基於兒少最佳利益之考量，案主尚不適宜返家
    ，故中心向法院聲請准許延長安置事宜等語。本院審酌受安
    置人之父B359F行蹤不明，且受安置人為其母與他人所生，
    僅推定為B359F之婚生子女，難期B359F對受安置人能提供實
    質上之照護，再者，受安置人之母親職功能不佳，又即將入
    獄服刑，亦無其他親屬可協助照顧受安置人，為提供受安置
    人較為安全、關愛之生活教養環境，自應再繼續安置受安置
    人，妥予保護。從而，依前揭法條規定，聲請人所為之上開
    聲請，核無不合，應予准許。
四、依非訟事件法第21條第1項前段，裁定如主文。
中    華    民    國   100    年    11    月    30    日
                  家事法庭  司法事務官  蔡伊萍
以上正本係照原本作成。
如不服本件裁定，得於裁定書送達之翌日起10日內，以書狀敘述
理由，向本庭提起抗告。
中    華    民    國   100    年    11    月    30    日
                                書記官  江美琪